【裁判字號】    90,訴,1163
【裁判日期】    900618
【裁判案由】    毒品危害防制條例
【裁判全文】
臺灣台中地方法院刑事判決                      九十年度訴字第一一六三號
    公  訴  人  臺灣台中地方法院檢察署檢察官
    被      告  甲○○
右列被告因毒品危害防制條例案件，經檢察官提起公訴（九十年度毒偵緝字第一二七
號）及移送併案審理（九十年度毒偵字第二三九六號），本院判決如左：
    主      文
甲○○連續施用第一級毒品，累犯，處有期徒刑壹年陸月。
    事      實
一、甲○○曾於民國八十三年間因違反肅清煙毒條例案件，經臺灣高等法院台中分院
    判處有期徒刑三年一月確定，指揮書執畢日期為八十七年三月一日。復因施用第
    一級毒品案件，分別依本院八十七年度毒聲字第一四六五號及八十八年度毒聲字
    第二六五二號裁定送觀察、勒戒後，均認無繼續施用毒品之傾向，業由臺灣台中
    地方法院檢察署檢察官以八十七年度偵字第一七九九四號及八十八年度偵字第一
    一Ｏ七Ｏ號為不起訴處分確定；又於八十八年十月二十三日經警採尿送驗後呈嗎
    啡（海洛因之代謝物）陽性反應，經本院裁定令入強制戒治處所施以強制戒治（
    所涉刑罰部分經本院八十九年度訴字第七二四號判處有期徒刑十月確定），於執
    行戒治滿三月，其成績經評定為合格，而於八十九年九月二十一日經本院以八十
    九年度毒聲字第五六六八號裁定停止戒治，所餘戒治期間付保護管束，並於八十
    九年十月十八日停止戒治出所。詎甲○○仍不知悔改，又基於概括之犯意，自八
    十九年十二月初某日起至九十年三月三十日止，在其台中縣沙鹿鎮○○里○○路
    四七九號住處等處所，以將海洛因摻雜在香煙內點火吸食之方式，連續施用第一
    級毒品海洛因多次。嗣於八十九年十二月二十六日至臺灣台中地方法院檢察署採
    尿送驗後呈嗎啡（海洛因之代謝物）陽性反應，甲○○經本院裁定撤銷停止戒治
    ，令入戒治處所施以強制戒治，屢經臺灣台中地方法院檢察署傳拘無著後發佈通
    緝，迨於九十年三月三十日下午五時三十分許，在台中縣台中縣沙鹿鎮○○里○
    ○路四七九號為警查獲。
二、案經臺灣台中地方法院檢察署檢察官自動檢舉偵查起訴及內政部警政署台中港務
    警察所移送該署檢察官移送併案審理。
    理      由
一、訊據被告甲○○對於右揭事實坦承不諱，且被告於八十九年十二月二十六日至臺
    灣台中地方法院檢察署採尿，及於九十年三月三十日下午五時三十分許被查獲後
    所採取之尿液，經送檢驗結果均呈嗎啡（海洛因之代謝物）陽性反應，有尿液檢
    體監管記錄表及台灣尖端先進生技醫藥股份有限公司濫用藥物檢驗中心濫用藥物
    尿液檢測報告各一份、台中縣衛生局檢驗尿水報告書影本一份附於偵查卷可稽。
    查被告曾因施用第一級毒品案件，分別依本院八十七年度毒聲字第一四六五號及
    八十八年度毒聲字第二六五二號裁定送觀察、勒戒後，均認無繼續施用毒品之傾
    向，業由臺灣台中地方法院檢察署檢察官以八十七年度偵字第一七九九四號及八
    十八年度偵字第一一Ｏ七Ｏ號為不起訴處分確定；又於八十八年十月二十三日經
    警採尿送驗後呈嗎啡（海洛因之代謝物）陽性反應，經本院裁定令入強制戒治處
    所施以強制戒治（所涉刑罰部分經本院八十九年度訴字第七二四號判處有期徒刑
    十月確定），執行戒治滿三月，其成績經評定為合格，而於八十九年九月二十一
    日經本院以八十九年度毒聲字第五六六八號裁定停止戒治，所餘戒治期間付保護
    管束，並於八十九年十月十八日停止戒治出所，此有上開不起訴處分書二份、刑
    事判決一份、戒治處分執行指揮書一份、停止戒治裁定及證明書影本各一份附於
    偵查卷可按。被告於保護管束期間再犯本件施用毒品罪，係四犯施用毒品罪，事
    證明確，其犯行洵堪認定。
二、核被告所為，係犯毒品危害防制條例第十條第一項之施用第一級毒品罪。被告先
    後多次犯行，時間緊接，犯罪構成要件相同，顯係基於概括之犯意而為，為連續
    犯，應依刑法第五十六條之規定論以一罪，並加重其刑。被告持有第一級毒品之
    低度行為，為其施用第一級毒品之高度行為所吸收，不另論罪。被告自八十九年
    十二月初某日起至九十年三月三十日止（扣除八十九年十二月二十六日或前一日
    某時）之事實，雖未據公訴人起訴，惟與已起訴其所犯前開有罪部分有連續犯關
    係，屬裁判上一罪，為起訴效力所及，本院自得一併加以審理。查被告曾於八十
    三年間因違反肅清煙毒條例案件，經臺灣高等法院台中分院判處有期徒刑三年一
    月確定，指揮書執畢日期為八十七年三月一日，此有臺灣高等法院被告全國前案
    紀錄表及臺灣台中地方法院檢察署刑案資料查註紀錄表各一份附卷可稽，其於前
    案執行完畢後，五年內再犯本件有期徒刑以上之罪，係屬累犯，應依刑法第四十
    七條規定加重其刑。並遞加重其刑。爰審酌被告犯罪之動機、目的、手段、其品
    性及智識程度、多次犯施用毒品罪，足見其未具悔意及其犯後坦承犯行，態度良
    好等一切情狀，量處如主文所示之刑。
據上論斷，應依刑事訴訟法第二百九十九條第一項前段、毒品危害防制條例第二十條
第三項前段、第十條第一項、刑法第十一條前段、第五十六條、第四十七條，判決如
主文。
中      華      民      國      九十      年      六      月    十八    日
                                   臺灣台中地方法院刑事第七庭
                                       法  官  簡  源  希
右正本證明與原本無異。
如不服本判決，應於判決送達後十日內向本院提出上訴狀，上訴於臺灣高等法院臺中
分院( 須附繕本 )。
                                       書記官
中      華      民      國      九十      年      六      月    十八    日
附錄論罪科刑法條：
毒品危害防制條例第十條第一項：施用第一級毒品者，處六月以上五年以下有期徒刑
                              。


司法院資訊處製作；財團法人民間司法改革基金會備份。
